

PROFILE

Saya adalah seorang profesional yang optimis dan jujur dengan pengalaman dalam industri layanan pelanggan dan manajemen acara. Saat ini saya sedang menempuh pendidikan di bidang Manajemen Informatika di ITB STIKOM Bali. Saya bersemangat untuk belajar hal-hal baru dan siap menghadapi tantangan guna memberikan kontribusi yang berarti bagi perusahaan. Dengan keterampilan dalam Bahasa Inggris, Microsoft Office, Coding Website saya percaya dapat menjadi aset berharga bagi tim Anda.

CONTACT

ADDRESS:

Gang Bija no.10, Batubulan, Gianyar

PHONE:

+62 81210867303

Social Media:

Instagram : @maru.dude

EMAIL

dzuto.g2@gmail.com

HOBBIES

Swimming Basketball Playing Games Gym

PUSAR MARUDUT G

Students

EDUCATION

SMAN 45 JAKARTA

2016 - 2019 IPA FISIKA.

ITB STIKOM BALI

2022 - NOW Menejemen Informatika.

WORK EXPERIENCE

PT. Jiexpo • DW Banquet • Waiters

September 2019 - January 2020

Mempersiapkan dan merapihkan meja dan kursi yang dibutuhkan saat sebelum event berlangsung juga memberikan pelayanan terbaik pada costumer.

Bali Drivethru Carwash • Freelancer

July 2022 - September 2022

Melayani costumer dengan pelayanan yang terbaik dalam membersihkan mobil pada bagian dalam dan luar.

SKILLS

